# 请教一个关于国家独享资本公积的问题

提问人：AvenLaw 时间：2011-08-10 13:39:58
关于国家独享资本公积有法律规定具体的内容么，或者财会准则有相关的定义么，感谢大家了

回答人：chenyiwei
比较少见，目前能查到的只有《企业公司制改建有关国有资本管理与财务处理的暂行规定》（财企[2002]313号）第八条第二款：自评估基准日到公司制企业设立登记日的有效期内，原企业实现利润而增加的净资产，应当上缴国有资本持有单位，或经国有资本持有单位同意，作为公司制企业国家独享资本公积管理，留待以后年度扩股时转增国有股份；对原企业经营亏损而减少的净资产，由国有资本持有单位补足，或者由公司制企业用以后年度国有股份应分得的股利补足。 但实务中已经很罕见，如果确实有此类情况，可以体现在专项应付款中，以后该公司制企业增资扩股时按规定程序转增资本。

提问人：whwx 时间：2012-12-03 15:33:43
回复 chenyiwei 的帖子
陈老师，对于国家直接投资给一家子公司的土地，文件列示为国有独享资本公积，作为参股的母公司是否可以确认权益变动呢？这方面有没有相关的文件规范？

回答人：chenyiwei
国有独享资本公积目前已经很少见。要确认此处的母公司有无国有资产授权投资或者授权经营的主体资格。如果有，则在经过适当授权的前提下，可以将这部分资本公积纳入归属该母公司的权益；其他情况下不可以。